臺灣臺北地方法院刑事判決　　　　　　　95年度訴字第2020號
公　訴　人　臺灣臺北地方法院檢察署檢察官
被　　　告　甲○○
　　　　　　　　　　現於國防部台南監獄執行中
上列被告因毒品危害防制條例案件，經檢察官提起公訴（95年度
毒偵字第1968號）及移送併辦（臺灣臺南地方法院檢察署96年度
毒偵字第160 號），被告於準備程序中就被訴事實為有罪之陳述
，經告以簡式審判之要旨，並聽取當事人之意見後，經本院合議
庭裁定由受命法官獨任進行簡式審判程序，判決如下：
    主  文
甲○○施用第一級毒品，累犯，處有期徒刑捌月。
    事  實
一、甲○○前於民國九十年間因施用毒品案件，經依本院九十年
    度毒聲字第一一六一號裁定令入勒戒處所施以觀察、勒戒後
    ，認有繼續施用毒品之傾向，復由本院以九十年度毒聲字第
    一四０一號裁定令入戒治處所施以強制戒治一年，嗣經本院
    以九十一年度毒聲字第二一號裁定停止戒治，所餘戒治期間
    付保護管束，惟經本院以九十一年度毒聲字第八三九號撤銷
    停止戒治令入戒治處所強制戒治，於九十二年二月二十五日
    強制戒治執行完畢釋放，其刑事部分並經本院以九十年度簡
    字第二０三九號判決處有期徒刑六月，如易科罰金以銀元三
    百元折算一日，緩刑二年確定；復因施用毒品案件，經臺灣
    板橋地方法院以九十三年度訴字第五０號判決各處有期徒刑
    七月、三月，應執行有期徒刑八月確定，另因妨害兵役條例
    案件，經同院以九十三年度簡字第一八二二號判決處有期徒
    刑三月確定，上開案件經接續執行，於九十四年八月八日縮
    刑期滿執行完畢。詎仍不知悔戒，另基於施用第一級毒品海
    洛因之集合犯意，自九十五年六月十九日凌晨某時許起至同
    年十月二十六日採尿回溯前二十六小時內之某時止，在臺北
    縣新店市○○路三四一號一樓住處，以每日施用一次之頻率
    ，將海洛因稀釋後以針筒注射方式施用第一級毒品海洛因多
    次，嗣為警於九十五年六月十九日凌晨四時四十分許在臺北
    縣新店市○○路七百巷堤外便道查獲，並扣得同行友人徐智
    德所有之海洛因及海洛因殘渣袋各一包（合計淨重零點一五
    公克）、注射針筒一支（內含第一級毒品海洛因量微無法秤
    重、析離），復於同年十月二十六日因另案經國防部北部地
    方軍事法院檢察署通緝到案經採集其尿液送驗後查獲。
二、案經臺北縣政府警察局新店分局報告臺灣臺北地方法院檢察
    署檢察官偵查起訴及國防部北部地方軍事法院檢察署函送臺
    灣臺南地方法院檢察署移送併辦，甲○○於本院準備程序中
    就被訴事實為有罪之陳述，經告知簡式審判程序之旨，並聽
    取當事人之意見後，經本院合議庭裁定由受命法官獨任進行
    簡式審判程序。
    理  由
一、訊據被告甲○○坦承前揭犯行不諱（見本院九十六年一月三
    十一日、三月十二日準備程序及簡式筆錄），且其尿液經檢
    驗結果，均呈嗎啡陽性反應，有臺北縣政府警察局新店分局
    偵辦毒品危害防制條例案被移送者姓名及代碼對照表、臺灣
    檢驗科技股份有限公司濫用藥物尿液檢驗報告、濫用藥物尿
    液檢驗檢體監管記錄表、三軍總醫院臨床病理科臨床毒藥物
    檢驗室濫用藥物尿液檢驗報告各一紙附卷可稽（第一九六八
    號偵卷第二四、六八頁，國防部北部地方軍事法院檢察署卷
    宗第四、五頁）；另於被告身上起獲之不明藥物二包（合計
    淨重零點一五公克）及注射針筒一支（內含第一級毒品海洛
    因量微無法秤重、析離），經檢驗結果確含第一級毒品海洛
    因成分，亦有法務部調查局95年8月8日調科壹字第02000817
    7 號鑑定通知書、臺北縣政府警察局新店分局查獲毒品危害
    防制條例毒品初步檢驗報告單各一紙在卷足憑（見第一九六
    八偵卷第二六、六九頁），足認被告前揭出於任意性之自白
    與事實相符，堪以採信。又被告前於九十年間因施用毒品案
    件，經依本院九十年度毒聲字第一一六一號裁定令入勒戒處
    所施以觀察、勒戒後，認有繼續施用毒品之傾向，復由本院
    以九十年度毒聲字第一四０一號裁定令入戒治處所施以強制
    戒治一年，嗣經本院以九十一年度毒聲字第二一號裁定停止
    戒治，所餘戒治期間付保護管束，惟經本院以九十一年度毒
    聲字第八三九號撤銷停止戒治令入戒治處所強制戒治，於九
    十二年二月二十五日強制戒治執行完畢釋放被告前因施用毒
    品案件，經依本院九十一年度毒聲字第二三０一號裁定送觀
    察、勒戒後，認無繼續施用毒品之傾向，於九十三年二月六
    日執行完畢釋放等情，有臺灣高等法院被告前案紀錄表在卷
    可憑，是被告於觀察、勒戒及強制戒治執行完畢釋放後五年
    內再犯本件施用第一級毒品之罪，事證明確，堪以認定。
二、按海洛因屬毒品危害防制條例第二條第二項第一款所規定之
    第一級毒品。核被告甲○○所為，係犯毒品危害防制條例第
    十條第一項之施用第一級毒品罪。其於施用時持有第一級毒
    品海洛因之低度行為，為其施用毒品之高度行為所吸收，不
    另論罪。按刑事法若干犯罪行為態樣，本質上原具有反覆、
    延續實行之特徵，立法時既予特別歸類，定為犯罪構成要件
    之行為要素，則行為人基於概括之犯意，在密切接近之一定
    時、地持續實行之複次行為，倘依社會通念，於客觀上認為
    符合一個反覆、延續性之行為觀念者，於刑法評價上，即應
    僅成立一罪。學理上所稱「集合犯」之職業性、營業性或收
    集性等具有重複特質之犯罪均屬之，例如經營、從事業務、
    收集、販賣、製造、散布等行為概念者是（最高法院九十五
    年度臺上字第一○七九號判決意旨參照）。本件被告雖有多
    次施用第一級毒品海洛因之犯行，然按毒品危害防制條例第
    十條之施用毒品罪，具有成癮之病患人格特質，構成要件本
    質上含有「習慣性」反覆為同一施用行為之意涵，學理上稱
    為「集合犯」，本件被告自九十五年六月十九日凌晨某時起
    至同年十月二十六日採尿回溯前二十六小時內某時止，以每
    日吸食一次之頻率，反覆多次施用第一級毒品海洛因，顯已
    成癮，應論以包括的一罪，而不再以數罪併罰方式處斷。又
    檢察官雖僅就被告九十五年六月十九日施用第一級毒品之犯
    行起訴，然事實欄所載被告其餘施用第一級毒品部分之犯行
    ，與起訴經論罪部分部分具有集合犯之實質上一罪關係，為
    起訴效力所及，自應由本院併予審判。被告前因施用毒品案
    件，經臺灣板橋地方法院以九十三年度訴字第五０號判決各
    處有期徒刑七月、三月，應執行有期徒刑八月確定，另因妨
    害兵役條例案件，經同院以九十三年度簡字第一八二二號判
    決處有期徒刑三月確定，上開案件經接續執行，於九十四年
    八月八日縮刑期滿執行完畢，有臺灣高等法院被告前案記錄
    表附卷可考，其於五年內故意再犯本件有期徒刑以上之罪，
    為累犯，應依刑法第四十七條第一項規定加重其刑。爰審酌
    被告之素行及其前經觀察勒戒、強制戒治並科刑教訓後，仍
    不知戒除毒癮，復繼續沾染毒品惡習，其施用毒品行為對於
    自身及社會所生危害程度非輕，惟犯後坦承犯行，態度尚可
    等一切情狀，量處如主文所示之刑。為警查扣之海洛因及海
    洛因殘渣袋各一包（合計淨重零點一五公克）、注射針筒一
    支（內含第一級毒品海洛因量微無法秤重、析離），為與被
    告一同遭警查獲之徐智德所有等情，迭據被告於警詢、偵查
    及本院審理時供明在卷，徐智德亦於警詢時坦承上開物品為
    其所有及以扣案針筒施打第一級毒品海洛因之情（見第一九
    六八號偵卷第九至十二頁），參以被告既已坦承本件施用毒
    品犯行，苟上開扣案物品確屬被告所有，自無匿飾此部分事
    實之必要，又無證據證明上開扣案物品與本件被告施用毒品
    有何關聯，自宜由徐智德所涉上開案件另為適法之處分，爰
    不另為沒收之諭知。
據上論斷，應依刑事訴訟法第二百七十三條之一第一項、第二百
九十九條第一項前段，毒品危害防制條例第十條第一項，刑法第
十一條前段、第四十七條第一項，判決如主文。
本案經檢察官林禎瑩到庭執行職務
中　　華　　民　　國　　96　　年　　3 　　月　　15　　日
　　　　　　　　　刑事第十一庭  法　官　鍾淑慧
以上正本證明與原本無異。
如不服本判決，應於判決送達後10日內，向本院提出上訴狀。
　　　　　　　　　　　　　　　　書記官　劉英芬
中　　華　　民　　國　　96　　年　　3　　月　　15　　日
附錄本案論罪科刑法條
毒品危害防制條例第10條
施用第一級毒品者，處 6 月以上 5 年以下有期徒刑。
施用第二級毒品者，處 3 年以下有期徒刑。
